【裁判字號】    89,交聲,76
【裁判日期】    890316
【裁判案由】    交管條例聲異
【裁判全文】
臺灣板橋地方法院交通法庭裁定                 八十九年度交聲字第七六號
    異  議  人  甲○○
    即受處分人
右列受處分人因違反道路交通管理處罰條例案件，對於交通部公路局台北區監理所板
橋監理站於八十九年一月三十一日所為之處分（原處分案號：板監違裁駕字第四一－
四二一五ｏ六號），聲明異議，本院裁定如左：
    主  文
異議駁回。
    理  由
一、本件異議意旨：如附件所示。
二、按汽車駕駛人，駕駛汽車有違反本條例之行為，經交通勤務警察或依法令執行交
    通稽查任務人員制止時，不聽制止或拒絕停車接受稽查而逃逸者，除按各該條所
    規定之罰鍰處罰外，並依第六十三條規定記點。又汽車駕駛人，駕駛汽車有不服
    從交通勤務警察或依法令執行交通指揮、稽查任務人員之指揮或稽查之情形，而
    本章各條無處罰之規定者，處新台幣（下同）九百元以上一千八百元以下罰鍰。
    又汽車駕駛人，違反第三十三條、第三十八條第一項、第四十條第一項、第四十
    五條、第四十七條第一款至第四款、第四十八條、第四十九條或第六十條第一項
    、第二項第一款至第三款者，除依原條款處罰鍰外，各記違規點數一點。道路交
    通管理處罰條例第六十條第二項第一款、第六十三條第一項第一款分別定有明文
    。
三、查，本件受處分人即聲明異議人甲○○於八十八年十月二十八日十八時許（按後
    揭淡水分局函誤載為同日十時許）騎乘HFQ-一六八號機車（前座附載一名女性乘
    客）行經台北縣淡水鎮○○○路○段時，因均未戴安全帽，為台北縣警察局淡水
    分局員警（按為警員保永強）攔查，但聲明異議人卻加速駛離現場，員警基於治
    安考量乃騎乘機車跟隨其後，聲明異議人沿途超速、蛇行行經同鎮○○○路○段
    二ｏ七巷轉往三七弄再轉向一四九巷，最後停於同鎮○○○路○段麥當勞前，員
    警依照違規事實以違反道路交通管理處罰條例第三十一條第三項（未戴安全帽）
    、第四十三條（在道路上蛇行、危險駕駛）舉發等情，有台北縣警察局淡水分局
    八十八年十一月二十三日八八淡警交裁字第二ｏ七二六號函在卷可按，核與聲明
    異議人於異議狀所自承案發當時其本人及附載之人確未戴安全帽，於八十八年十
    月二十八日十八時許駕駛HFQ-一六八號機車在台北縣淡水鎮○○○路○段麥當勞
    前為警舉發等情大致相符。是聲明異議人辯稱其無拒絕停車接受警方交通稽查且
    逃逸云云，核與事實不符，而不可採。原處分機關援引上揭道路交通管理處罰條
    例第六十條第二項第一款、第六十三條第一項第一款之規定裁處聲明異議人罰鍰
    一千八百元，並記違規點數一點，並無不當。本件異議人異議為無理由，應予駁
    回。
四、據上論斷，應依道路交通案件處理辦法第十九條規定，裁定如主文，
中     華      民    國     八十九    年       三      月      十五    日
                                     台灣板橋地方法院交通法庭
          法  官  呂  安  樂
右正本證明原本無異。
如不服本裁定，應於收受送達後五日內向本院提出抗狀
                                          書記官   陳  玉  嬋
中     華      民    國     八十九    年       三   月        十五     日


司法院資訊處製作；財團法人民間司法改革基金會備份。
